【裁判字號】    99,勞上易,7
【裁判日期】    991102
【裁判案由】    確認僱傭關係存在等
【裁判全文】
臺灣高等法院民事判決                 99年度勞上易字第7號
上訴人即附
帶被上訴人  戊○股份有限公司
法定代理人  丙○○
訴訟代理人  陳世英律師
            林柏男律師
複  代理人  林矜婷律師
被上訴人即
附帶上訴人  乙○○
訴訟代理人  林李達律師
            吳孟玲律師
上列當事人間，請求確認僱傭關係存在等事件，上訴人對於中華
民國98年7月31日臺灣臺北地方法院98年度重勞訴字第5號第一審
判決，提起上訴，經本院於99年10月19日言詞辯論終結，判決如
下：
    主      文
原判決關於駁回附帶上訴人後開第二項之訴部分、及該部分訴訟
費用之裁判廢棄。
附帶被上訴人應再給付附帶上訴人新臺幣柒萬捌仟貳佰壹拾柒元
及自民國97年 11月7日起至清償日止，按週年利率百分之五計算
之利息。
其餘附帶上訴駁回。
上訴駁回。
第二審訴訟費用由上訴人負擔。附帶上訴部分之第一、二審訴訟
費用，由附帶被上訴人負擔百分之四十二，其餘由附帶上訴人負
擔。
    事實及理由
一、被上訴人即附帶上訴人(以下稱被上訴人)起訴主張：上訴人
    即附帶被上訴人(以下稱上訴人)自民國(以下同)81年 9月20
    日雇用被上訴人為其公司汐止分店課長，月薪為新臺幣（以
    下同）5萬5,805元，97年3月8日竟以強制手段脅迫被上訴人
    接受降職減薪，否則須簽立離職申請書，被上訴人迫於無奈
    於非自由意志下簽立離職申請書；97年 3月11日即以存證信
    函通知所簽立之離職申請書無效，要求給付被上訴人81萬元
    資遣費，為其函覆表示拒絕；經被上訴人向臺北縣政府勞工
    局申請調解，97年6月9日調解成立，內容為被上訴人於97年
    6 月16日起回其公司續任課長職務，薪資條件不變，自81年
    起之年資合併計算，97年3月8日起至97年 6月15日止之期間
    ，以被上訴人留職停薪處理；97年 6月16日被上訴人依調解
    內容回其公司任職，卻以公司主管不承認公司代表所為調解
    之內容，而謂調解內容為無效；97年 6月20日被上訴人以存
    證信函促請回復被上訴人之工作權，未獲置理，97年7月2日
    再以存證信函促請依民法第 487條規定，按月給付薪資，同
    月7日送達仍不置理；97年 8月1日被上訴人對之提起確認僱
    傭關係存在(97年10月23日變更聲明如後述，原審卷第10頁)
    ，及按月給付薪資之訴，97年9月1日收受起訴狀繕本，明知
    被上訴人出國，趁被上訴人出國期間擅將被上訴人調職，並
    以存證信函通知被上訴人於 9月15日逕赴重慶店辦理復職手
    續，且表示若未依程序請假將視為無故曠職，被上訴人返國
    後獲悉，於97年 10月1日前往重慶店報到，並向其人資處蕭
    經理表示不同意調職及要求給付積欠薪資，均未獲回應，顯
    已違反勞動基準法(以下稱勞基法)第14條第1項第 5款、第6
    款及同法施行細則第7條第1款規定，97年 10月6日被上訴人
    以存證信函為終止兩造間勞動契約之意思表示；為此，爰依
    勞基法第14條第4項準用第17條之規定，及民法第487條之規
    定，求為命上訴人應給付被上訴人資遣費89萬7,530 元、及
    自97年6月16日起至97年 10月7日止之薪資20萬7,919元，合
    計110萬5,449 元（897,530+207,919）並自起訴狀繕本送達
    翌日即97年10月25日起至清償日止，按週年利率5%計算利息
    之判決；對於上訴人之上訴所為答辯聲明：(一)上訴駁回。(二)
    第二審訴訟費用由上訴人負擔。並提起附帶上訴所為聲明：
    (一)原判決駁回被上訴人後開第 2項之訴部分、及訴訟費用之
    裁判廢棄。(二)上訴人應再給付被上訴人18萬5,080元及自 97
    年11月 7日起至清償日止，按週年利率5%計算之利息。(三)附
    帶上訴部分之第一、二審訴訟費用由上訴人負擔。
二、上訴人則以：被上訴人於上訴人公司汐止店擔任課長職務，
    因工作表現問題與所屬處長溝通未果，97年3月8日自願申請
    離職，嗣又反悔並向臺北縣政府勞工局申請勞資爭議調處，
    上訴人雖與之達成回復原職原薪之調解約定，仍應以有課長
    職缺為前提，始需安排其復職，惟因上訴人所遺汐止店課長
    職缺已另派任，無法於97年6月16日安排其復職，迄97年9月
    間上訴人公司重慶店有課長職缺，隨即通知辦理復職，卻未
    依指定時間報到，迄同年 10月2日方以簡訊回覆暫時無法辦
    理報到手續，嗣後又以被上訴人將其派往重慶店違反調動原
    則為由，於同年 10月6日以存證信函通知上訴人終止勞動契
    約。查上訴人依上開調解內容有義務為其尋求原職原薪之職
    缺，應接受上訴人為其復職之安排，在其辦妥到職手續前，
    兩造間仍屬爭議協調階段，新勞動契約並未成立生效，其無
    提供勞務之義務，上訴人亦無須給付報酬，尚無得終止僱傭
    契約請求資遣費之權利。且其未配合上訴人復職之安排，顯
    無提出勞務給付準備之主觀意願及客觀事實，上訴人當無受
    領勞務遲延可言，其請求上訴人給付薪資亦屬無據等語，資
    為抗辯；對於原法院為其不利之判決聲明不服，提起上訴所
    為聲明：(一)原判決不利於上訴人部分廢棄。(二)前開廢棄部分
    ，被上訴人在第一審之訴駁回。(三)第一、二審訴訟費用由被
    上訴人負擔。對於被上訴人提起附帶上訴所為聲明：(一)附帶
    上訴駁回。(二)附帶上訴訴訟費用由被上訴人負擔。
三、被上訴人主張上訴人自81年 9月20日雇用被上訴人為其公司
    汐止分店課長，月薪為5萬5,805元，97年3月8日被上訴人簽
    立離職申請書，被上訴人於97年 3月11日即以存證信函通知
    所簽立之離職申請書無效，要求給付被上訴人81萬元資遣費
    ，為其函覆表示拒絕；經被上訴人向臺北縣政府勞工局申請
    調解，97年6月9日調解成立，內容為被上訴人於97年 6月16
    日起回其公司續任課長職務，薪資條件不變，自81年起之年
    資合併計算，97年 3月8日起至97年6月15日止之期間，以被
    上訴人留職停薪處理；97年 6月20日被上訴人以存證信函促
    請回復被上訴人之工作權，未獲置理，97年7月2日再以存證
    信函促請依民法第487條規定，按月給付薪資，同月7日送達
    仍不置理；97年8月1日被上訴人對之提起確認僱傭關係存在
    ，及按月給付薪資之訴，97年9月1日收受起訴狀繕本，97年
    9月9日以存證信函通知被上訴人於 9月15日逕赴重慶店辦理
    復職手續，且表示若未依程序請假將視為無故曠職，97年10
    月 6日被上訴人以存證信函為終止兩造間勞動契約之意思表
    示等事實，為上訴人所不爭執，且有聘僱契約書、被上訴人
    薪資表、離職申請書、被上訴人致上訴人存證信函、上訴人
    致被上訴人存證信函、臺北縣政府勞工局處理勞資爭議調解
    會議紀錄、被上訴人致上訴人存證信函、掛號郵件收件回執
    、被上訴人致上訴人存證信函、掛號郵件收件回執、民事起
    訴狀、送達證書、上訴人致被上訴人存證信函、掛號郵件收
    件回執、被上訴人致上訴人存證信函等在卷（臺灣士林地方
    法院卷以下稱士林卷第42至45、22頁、原審卷第46、47頁、
    士林卷第10至21、5至8、26頁、原審卷第48、49、56至59頁
    ）為憑；被上訴人主張之上開事實，應堪信為真實。
四、按：勞資爭議經調解成立者，視為爭議當事人間之契約，勞
    資爭議處理法（91年 5月29公布施行，至於98年7月1日修正
    公布，行政院迄未公布施行日期）第21條前段定有明文；所
    謂勞資爭議經調解成立者，視為爭議當事人間之契約，係指
    勞資為解決勞資權利事項之爭議，相互讓步達成意思表示之
    合致，核與民法第 736條所定之「和解」無異；經查：被上
    訴人於97年 3月8日簽立離職申請書，旋即於3日後之同月11
    日以存證信函略以：被上訴人係因受強制手段非自由意思簽
    立離職申請書為由，向上訴人聲明所簽立離職申請書為無效
    ，進而終止勞動契約之意思表示，並請求上訴人給付資遣費
    ；上訴人於接獲被上訴人存證信函，亦隨即以存證信函略以
    ：上訴人於任職期間多次表達辭意，經主管多次慰留，97年
    3月8日因工作失職經主管輔導，未就須改善之處與主管討論
    而萌辭意，主管即未再慰留，由己○處長與之面談，並提醒
    深思，即未再表示意見，自行書寫離職申請書，辦理離職手
    續等語，函覆被上訴人；勞資各持一詞，勞資權利事項已發
    生爭議，97年6月9日經臺北縣政府勞工局勞資爭議調解委員
    會調解成立，內容為：「(1)雙方同意，勞方於民國97年6 月
    16日當日回公司任職，職務為課長職務、薪資條件不變、自
    民國81年起之年資併計。(2)97年 3月8日至97年6月15日之期
    間勞資雙方同意以勞方留職停薪處理。(3)…」（以下稱系爭
    調解內容）等事實，有存證信函、調解會議紀錄在卷（士林
    卷第10至14頁）足稽；依前揭勞資爭議處理法第21條前段規
    定、及說明意旨，勞資已達成「被上訴人於97年 6月16日回
    公司任職，職務為課長職務，薪資條件不變，81年起之年資
    併計，97年3月8日至97年 6月15日之期間以留職停薪處理。
    」之意思表示合致，上訴人且於97年9月9日以存證信函通知
    被上訴人於 9月15日逕赴重慶店復職；換言之，兩造已就兩
    造間自81年起之原勞動契約，達成繼續存在之合意，終止勞
    資權利事項之爭議；從而，兩造間原勞動契約繼續存在，自
    無所謂新勞動契約，上訴人以被上訴人辦妥復職報到手續前
    ，兩造間處於爭議協調階段，新勞動契約並未成立生效云云
    ，並不可取。
五、次按：僱用人受領勞務遲延者，受僱人無補服勞務之義務，
    仍得請求報酬，民法第487條前段定有明文；且最高法院 92
    年度臺上字第1979號亦著有：「被上訴人係遭上訴人非法解
    僱始離職。上訴人自解僱當日即要求被上訴人清理現務並辦
    理移交，拒絕被上訴人服勞務，可見被上訴人在上訴人違法
    解僱前，主觀上並無任意去職之意，客觀上亦繼續提供勞務
    ，則於上訴人拒絕受領後，應負受領遲延之責。被上訴人無
    須催告上訴人受領勞務，且上訴人於受領遲延後，須再表示
    受領之意，或為受領給付作必要之協力，催告被上訴人給付
    時，其受領遲延之狀態始得認為終了。在此之前，被上訴人
    無須補服勞務，自得請求報酬。」之裁判意旨，可資參照。
    本件被上訴人主張上訴人未依前揭調解成立之內容，於被上
    訴人97年 6月16日前往上訴人公司汐止店報到復職，提供勞
    務，為上訴人所拒絕，被上訴人旋即於97年 6月20日以存證
    信函限上訴人於文到 3日內回復被上訴人之工作權，未獲置
    理，97年7月2日再以存證信函通知上訴人給付薪資，迄至97
    年9月9日上訴人始以存證信函通知被上訴人於同月15日逕赴
    重慶店報到復職等事實，為上訴人所不爭執（參見上訴人言
    詞辯論意旨狀所為「…但因原汐止店之課長職務無出缺，因
    此上訴人並無法於97年 6月16日安排原告復職。…上訴人只
    能於97年 9月9日淡水竹圍郵局第328號存證信函通知被上訴
    人於97年 9月15日前往重慶店復職。…」之陳述，本院卷第
    82 頁)，且有前揭存證信函、掛號郵件收件回執在卷（士林
    卷第15至21頁、原審卷第48、49頁）足稽；依前揭法條規定
    、最高法院裁判意旨，被上訴人自得請求自97年 6月16日起
    至上訴人通知被上訴人復職前一日即97年 9月14日止之薪資
    ；惟被上訴人依據原審准許自97年6月16日起至97年8月29日
    止合計2個月又14日之新資13萬6,800元[應為55,805×(2＋1
    4/31)=136,812.258064，原審誤以55,800元計算，其餘未據
    聲明不服，仍以原審計算為準，應予敘明。]， 於法尚無不
    合，應予准許。（被上訴人逾越上開範圍之請求，原法院為
    其敗訴判決，未據聲明不服，不予贅述。）；上訴人抗辯被
    上訴人無提出勞務之主觀意願及客觀事實，不得請求工作報
    酬，即無足取。
六、被上訴人主張上訴人不僅未依調解內容使被上訴人於上訴人
    之汐止店復職，擅自將被上訴人調職，又拒付被上訴人薪資
    ，被上訴人已於97年 10月6日依勞基法第14條第5、6款之規
    定，以存證信函通知上訴人，為終止兩造間勞動契約之意思
    表示，同月 7日已送達上訴人，被上訴人自得依勞基法第14
    條第4項、第17條之規定，請求上訴人支付資遣費88萬3,393
    元（被上訴人逾越上開範圍之請求，原法院為其敗訴判決，
    未據聲明不服，不予贅述。）等語；上訴人則以被上訴人應
    於辦理復職報到手續後，如有應補發時始一併予以補足，上
    訴人無「不依勞動契約給付工作報酬」之情事，被上訴人不
    得以此為由，主張終止僱傭契約而請求資遣費，且上訴人多
    次通知被上訴人報到復職，均未依限報到復職等語為抗辯；
    經查：
(一)按：「雇主不依勞動契約給付工作報酬者，勞工得不經預告
    終止契約。」、「第17條規定於本條終止契約準用之。」、
    「雇主依前條終止勞動契約者，應依(一)在同一雇主之事業單
    位繼續工作，每滿1年發給相當於1個月平均工資之資遣費。
    (二)依前款計算之剩餘月數，或工作未滿1 年者，以比例計給
    之。未滿1個月者以1個月計。」、「平均工資：謂計算事由
    發生之當日前六個月內所得工資總額除以該期間之總日數所
    得之金額。」勞基法第14條第1項第5款、第4項、第17 條、
    第2條第4款前段分別定有明文。
(二)被上訴人主張上訴人未依調解內容，於97年 6月16日使被上
    訴人回上訴人公司任職，旋即於97年 6月20日以存證信函限
    上訴人於文到3日內回復被上訴人之工作權，未獲置理， 97
    年7月2日再以存證信函通知上訴人給付薪資，迄至97年10月
    間仍未給付被上訴人之薪資之事實， 為上訴人所不爭執[參
    見上訴人言詞辯論意旨狀所為「…且兩造於97年 6月16日並
    未就被上訴人辦理報到手續，被上訴人亦未提供個人帳戶。
    因此關於薪資之發放應解釋為，待上訴人為被上訴人尋獲課
    長職務，並且待被上訴人辦妥報到手續後，始由上訴人辦理
    轉帳給付勞務薪資予被上訴人（如有需補發之部分，一併補
    足。…），本院卷第84、85 頁]，且有被上訴人致上訴人存
    證信函、掛號郵件收件回執在卷(士林卷第15至21頁)為憑；
    從而，被上訴人依勞基法第14條第 5款規定，不經預告而終
    止兩造間之勞動契約，於法尚無不合；上訴人雖以不知被上
    訴人帳戶是否更改，被上訴人不得以此主張終止勞動契約為
    抗辯；惟查上訴人非不得以被上訴人任職期間之薪資帳戶，
    匯入其應得之薪資報酬，或以電話聯絡向被上訴人查詢帳戶
    有無異動，上訴人持以抗辯被上訴人不得終止兩造間之勞動
    契約，顯係卸責飾詞，不足採信。
(三)上訴人雖以被上訴人經上訴人多次以存證信函通知報到復職
    ，均未依限報到復職等語為抗辯；上訴人是項抗辯之事實，
    提出存證信函在卷(原審卷第48至55、60至62頁)為憑，固屬
    不虛，係屬上訴人可否依法終止兩造間勞動契約之另一實體
    問題；被上訴人既已合法終止兩造間之勞動契約，已如前所
    述，被上訴人未依上訴人之通知限期報到復職，不影響被上
    訴人已合法終止之效力，上訴人再持以為抗辯，亦非可採。
(四)從而，被上訴人依勞基法第14條第 4項、第17條之規定，請
    求上訴人給付資遣費，於法尚無不合，應予准許；查被上訴
    人自81年9月20日起受雇於上訴人，迄被上訴人97年10月6日
    所為終止勞動契約意思表示之存證信函，於97年 10月7日送
    達上訴人止，計有16年又17日，有前揭存證信函在卷足稽；
    惟被上訴人依系爭調解內容留職停薪計有3個月又8日（詳如
    下述）應予扣除，經扣除後之年資為15年9個月又9日，依勞
    基法第14條第4項、第17條第1款之規定，被上訴人得請求上
    訴人支付15又10/12個月之平均工資。
(五)被上訴人於97年10月 6日以存證信函為終止兩造間勞動契約
    之意思表示，97年 10月7日送達上訴人，依勞基法第2條第4
    款所規定之平均工資為「計算事由發生之當日前六個月內所
    得工資總額除以該期間之總日數所得之金額。」，被上訴人
    97年10月6日以前6個月，每個月之平均工資，詳如下述：
  1.97年10月6日往前回溯至9月7日之薪資，期間9月7日至9月14
    日計8日之薪資為1萬4,880 元(55,805÷30×8=14,880)；如
    前所述，被上訴人得請求上訴人給付97年 6月16日起至上訴
    人通知被上訴人復職之前一日即97年 9月14日止之薪資，此
    期間雖為被上訴人出國期間，惟非上訴人通知復職之期日，
    仍應以被上訴人所得請求之薪資計算，方為適法；至於9月1
    5日至10月6日間被上訴人未服勞務，非得請求給付薪資，但
    仍應列為平均工資計算：
  (1)被上訴人主張上訴人趁被上訴人出國期間通知被上訴人復職
    ，且未經被上訴人同意，擅自將被上訴人調職，不應列為計
    算平均工資期間等云云；惟查被上訴人於97年 6月16日依系
    爭調解內容回上訴人公司任職未果，旋即於97年 6月20日以
    存證信函限上訴人於文到 3日內回復被上訴人之工作權，亦
    未獲置理，97年7月2日再以存證信函通知上訴人給付薪資，
    仍無效果，97年8月1日即訴請確認僱傭關係存在，並請求自
    97年 6月16日起按月給付至復職之日止之薪資，有被上訴人
    起訴狀在卷(士林卷第 5頁)足稽；由此堪認被上訴人有隨時
    為給付勞務之準備，而在主張僱傭關係存在，竟不依公司規
    定請假逕自出國，何以請求給付薪資，自應予以列為計算平
    均工資，而與前述9月7日至 9月14日出國期間得請求給付薪
    資，予以列入計算平均工資，方符公平原則。
  (2)被上訴人另主張上訴人於97年 10月1日被上訴人依其指示前
    往其重慶店報到復職之事實，雖舉證人甲○○於本院準備程
    序期日到場證述，確有載送被上訴人前往重慶店，但未隨被
    上訴人進入之事實，不足以證明確有向重慶店店長報到；而
    上訴人公司時任重慶店店長丁○○，亦於準備期日到場證述
    被上訴人並未於是日向其報到，依民事訴訟法第 277條前段
    規定，被上訴人就其利己之「有於 10月1日向重慶店報到」
    事實，尚未盡其舉證之責任，其10月1日至10月6日間之薪資
    為0元仍應列為計算平均工資。
  2.97年9月6日回溯97年6月16日間之薪資為：
  (1)97年6月16日至97年 8月15日間為2個月之薪資，為被上訴人
    得請求上訴人給付薪資各為55,805元，已如前所述。
  (2)97年8月16日至97年9月6日間之薪資為3萬9,963元[（55,805
    ÷31×16）＋(55,805÷30×6)=39,963.4，四捨五入]
  (3)被上訴人97年6月16日至97年9月6日之薪資合計為151,573元
    (55,805×2+39,963=151,573)
  3.查：「〔勞動基準法第2條第4款前段規定，係指常態之工作
    情況而言〕勞動基準法施行後，被上訴人任職期間計至74年
    5月 5日為9個月，滿半年以1年計，應發給2個基數，其平均
    工資之計算，依勞動基準法第2條第4款規定，固應指事由發
    生當日即核准退休當日前 6個月所得工資總額除以該期間之
    總日數所得之金額，惟此係指常態之工作情況而言。被上訴
    人於74年 2月25日以年滿60歲之限定年齡申請退休，上訴人
    迄同年5月15日始予核准，其間相隔2個月餘，被上訴人申請
    退休後即請病假，其 6個月平均工資之計算，自應以請病假
    前 6個月之工資總數除以此期間工作總日數所得為準，較為
    公平合理。」有最高法院75年度臺上字第1822號裁判意旨，
    可資參照；本件被上訴人自97年 6月15日回溯至97年3月8日
    止，為系爭調解內容之留職停薪期間，參照最高法院75年度
    臺上字第1822號裁判意旨，計算被上訴人之平均工資期間，
    自應回溯至97年3月8日以前，方符公平合理；因之，被上訴
    人留職停薪計有3個月又8日，不予列計，應再往前回溯。
  4.被上訴人97年 10月6日回溯至97年6月16日計有3個月又21日
    ，及97年3月7日往前回溯2個月又9日，應至96年12月30日止
    合計為6個月；被上訴人96年 12月30日起至97年3月7日止之
    薪資為：12萬7,811元[(55,805÷31×2)+55,805+55,805+(5
    5,805÷31×7)=127,811]
  5.綜合上述，被上訴人自97年10月6日以前6個月，每個月之平
    均工資，應為4萬9,044元[(14,880+151,573+127,811)÷6=4
    9,044]
(六)從而，被上訴人得請求上訴人支付資遣費為77萬6,530元[(4
    9,044×15)+(49,044×10/12)=776,530 ]，被上訴人主張上
    訴人應支付資遣費83萬5,113 元，逾越部分尚嫌失據，委無
    足採。
七、查：「給付有確定期限者，債務人自期限屆滿時起，負遲延
    責任。給付無確定期限者，債務人於債權人得請求給付時，
    經其催告而未為給付，自受催告時起，負遲延責任。其經債
    權人起訴而送達訴狀，或依督促程序送達支付命令，或為其
    他相類之行為者，與催告有同一之效力。」、「遲延之債務
    ，以支付金錢為標的者，債權人得請求依法定利率計算之遲
    延利息。」、「應付利息之債務，其利率未經約定，亦無法
    律可據者，週年利率為百分之五。」民法第229條第1項、第
    233條第 1項前段、第203條分別定有明文。本件被上訴人請
    求上訴人給付工資、資遣費，均以給付金錢為標的，未約定
    利率，其中資遣費依勞基法施行細則第 8條之規定，應於終
    止勞動契約30日內發給，被上訴人於97年 10月6日終止兩造
    間勞動契約，上訴人應於97年 11月6日給付而未給付，自應
    負遲延責任，被上訴人於併請求自97年 11月7日起至清償日
    止，按週年利率5%計算利息；其中工資部分無確定期限，被
    上訴人併請求自起訴狀繕本送達翌日即97年10月25日起至清
    償日止，按週年利率5%計算利息，於法均非無據，亦應准許
    。
八、綜上所述，原法院於上開範圍內判命上訴人應給付被上訴人
    83萬5,113元，及其中13萬6,800元自97年10月25日起，其餘
    69萬8,313元自97年11月7日起，均至清償日止，按週年利率
    5%計算之利息，經核於法尚無違誤；上訴意旨，任意指摘原
    法院此部分之判決不當，求予廢棄，為無理由，應予駁回；
    原法院於上開範圍內，駁回被上訴人7萬8,217元及自97年11
    月 7日起至清償日止，按週年利率5%計算利息部分，容有未
    恰，被上訴人附帶上訴意旨，指摘原法院此部分之判決不當
    ，求予廢棄，非無理由，應由本院予以廢棄，更為判決如主
    文第 2項所示；被上訴人逾越上開範圍之請求，原法院為其
    敗訴判決，經核尚無違誤，被上訴人附帶上訴意旨，指摘原
    法院此部分之判決不當，求予廢棄，為無理由，應予駁回。
九、據上論結，本件上訴為無理由，附帶上訴為部分有理由、部
    分無理由，爰依民事訴訟法第449條第1 項、第450條、第78
    條、第79條之規定，判決如主文。
中    華    民    國    99    年    11    月     2    日
                    勞工法庭
                        審判長法  官  李錦美
                              法  官  鍾任賜
                              法  官  陳博享
正本係照原本作成。
不得上訴。
中    華    民    國    99    年    11    月    2     日
                              書記官  鄭靜如


司法院資訊處製作；財團法人民間司法改革基金會備份。
